【裁判字號】    97,簡上,43
【裁判日期】    970325
【裁判案由】    傷害
【裁判全文】
臺灣板橋地方法院刑事判決              97年度簡上字第43號
上  訴  人  臺灣板橋地方法院檢察署檢察官
被      告  乙○○
                    （另案於臺灣臺北監獄臺北分監執行中）
上列上訴人因被告傷害案件，不服本院96年度簡字第6965號中華
民國96年11月5日第一審判決（起訴案號：96年度偵字第18482號
），提起上訴，本院管轄之第二審合議庭判決如下：
    主  文
上訴駁回。
    事  實
一、乙○○前於民國九十年間因違反妨害兵役條例案件，經本院
    以九十年度訴字第一五四三號判處有期徒刑七月確定，於九
    十二年十月六日縮刑期滿執行完畢；又於九十四年間因詐欺
    案件，經本院以九十四年度簡字第五九五八號判處有期徒刑
    四月確定，於九十五年八月四日縮刑期滿執行完畢；復於九
    十五年間因傷害案件，經本院以九十五年度簡字第二九四０
    號判處有期徒刑四月確定，於九十六年二月二十五日執行完
    畢。詎乙○○不知悔改，於九十六年四月二十四日上午某時
    許，在臺北縣板橋市○○○路○段八號「好樂迪ＫＴＶ」五
    ０八號包廂，與友人陳宗皋、黃珣誠及其女性友人甲○○等
    人歡唱作樂，至同日上午九時許，渠等先後離去包廂，嗣乙
    ○○因金錢及行動電話問題返回上址ＫＴＶ大廳與黃珣誠發
    生口角爭執，黃珣誠未予理會而與甲○○欲離去時，乙○○
    尾隨至地下停車場，與黃珣誠發生扭打；其間，乙○○基於
    傷害他人身體之犯意，手持其所有之瑞士刀一把（未扣案）
    ，接續朝甲○○之背部劃二刀，及朝甲○○之左上臂劃一刀
    ，致甲○○受有背部及左上臂撕裂傷併肌肉斷裂之傷害。
二、案經甲○○訴由臺北縣政府警察局板橋分局報請臺灣板橋地
    方法院檢察署檢察官偵查起訴，而被告於準備程序中自白犯
    罪，本院認為宜逕以簡易判決處刑。
    理  由
一、訊據被告乙○○對於上揭時地，持瑞士刀傷害告訴人甲○○
    之事實，於原審、本院準備程序及本院審理中均坦承不諱，
    核與證人即告訴人甲○○、證人黃珣誠於警詢、偵查之證述
    ，及證人陳宗皋於警詢中證述之情節相符（按：被告對於證
    人甲○○、證人黃珣誠於警詢、偵查之陳述及證人陳宗皋於
    警詢之陳述之證據能力意見，於本院準備程序及審理中均未
    爭執，而本院言詞辯論程序終結前，被告及公訴檢察官均未
    就上開證據方法之證據能力部分聲明異議，本院審酌上開證
    人於警詢、偵查之陳述作成之情況，並無不當情形，且證人
    甲○○、黃珣誠於偵查中向檢察官所為之陳述，均經具結在
    案，復無證據證明上開證人偵查中之陳述有顯不可信之情況
    ，是依刑事訴訟法第一百五十九條之五規定，上開證人警詢
    、偵查之陳述，均有證據能力），並有亞東紀念醫院診斷證
    明書一紙、上開ＫＴＶ停車場現場監視器翻拍照片十二幀在
    卷可稽。本案事證明確，被告傷害之犯行洵堪認定，應依法
    論科。
二、核被告乙○○所為，係犯刑法第二百七十七條第一項之傷害
    罪。又被告對告訴人施以傷害之行為，其舉動雖有多次，但
    係單一之意思接續進行，仍應論以一罪。被告有事實欄所載
    之犯罪執行完畢紀錄，有臺灣高等法院被告前案紀錄表在卷
    可按，其於上開有期徒刑執行完畢後五年內，故意再犯有期
    徒刑以上之罪，為累犯，應依刑法第四十七條第一項規定，
    加重其刑。
三、原審詳加審認，以被告乙○○犯行明確，依刑事訴訟法第四
    百四十九條第二項、第三項、第四百五十條第一項、第四百
    五十四條第二項，刑法第二百七十七條第一項、第四十七條
    第一項、第四十一條第一項前段、第三十八條第一項第二款
    、刑法施行法第一條之一第一項、第二項，中華民國九十六
    年罪犯減刑條例第二條第一項第三款、第七條、第九條規定
    ，並審酌被告僅因細故，即手持瑞士刀以暴力方式發洩怨恨
    ，傷害他人，應予非難，及其犯罪之動機、目的、手段、犯
    罪後坦承犯行及告訴人甲○○所受之傷害為背部及左上臂撕
    裂傷併肌肉斷裂之傷害，雙方尚未和解等一切情狀，量處有
    期徒刑五月，減為有期徒刑二月又十五日，並諭知如易科罰
    金，以新臺幣一千元折算一日；復敘明被告持以傷害告訴人
    之瑞士刀一把，係其所有而供本案犯罪所用之物，該刀雖未
    扣案，然無證據證明業已滅失，依刑法第三十八條第一項第
    二款之規定宣告沒收。其認事用法，核無不合，量刑亦屬妥
    適。至檢察官上訴意旨乃循告訴人甲○○之請求，認被告犯
    後尚未與告訴人達成和解並道歉，被告犯後態度不佳，原審
    量刑顯屬過輕等語。惟按量刑輕重，係屬事實審法院得依職
    權自由裁量之事項，苟已斟酌刑法第五十七條各款所列情狀
    而未逾越法定刑度，不得遽指為違法。本件原判決於量刑時
    ，已就被告犯罪之動機、目的、手段、犯後坦承犯行及告訴
    人所受傷勢，雙方尚未和解等一切情狀，在法定刑內量處被
    告有期徒刑五月，且依中華民國九十六年罪犯減刑條例之規
    定減為有期徒刑二月又十五日，並無違法或明顯不當之情形
    ，業如前述，而被告與告訴人於原審雖未能達成民事和解，
    告訴人本可另循民事訴訟程序向被告求償，況被告與告訴人
    於本院審理中已達成民事和解（見卷附本院板橋簡易庭調解
    筆錄），並徵之被告於原審及本院審理中均坦承傷害之犯行
    ，是尚難認被告犯後態度不佳。綜上，足徵本件原審量刑並
    無過輕之情形。檢察官上訴意旨既未指摘原判決科刑有何違
    背法令，單純就科刑輕重為爭執，並無理由，應駁回其上訴
    。
據上論斷，應依刑事訴訟法第四百五十五條之一第一項、第三項
、第三百六十八條、第三百七十一條，判決如主文。
本案經檢察官鄭潔如到庭執行職務。
中    華    民    國    97    年    3     月    25    日
                  刑事第十六庭  審判長法  官   白光華
                                      法  官   曾淑娟
                                      法  官   楊志雄
以上正本證明與原本無異
本件不得上訴
                                      書記官  陳春銘
中    華    民    國    97    年    3     月    25    日
附錄本案論罪科刑法條全文：
刑法第二百七十七條第一項
傷害人之身體或健康者，處三年以下有期徒刑、拘役或一千元以
下罰金。


司法院資訊處製作；財團法人民間司法改革基金會備份。
